【裁判字號】    92,上更(一),565
【裁判日期】    921029
【裁判案由】    毒品危害防制條例
【裁判全文】
臺灣高等法院刑事判決                        九十二年度上更(一)字第五六五號
    上  訴  人  臺灣板橋地方法院檢察署檢察官
    被      告  丙○○
右上訴人因被告違反毒品危害防制條例案件，不服臺灣板橋地方法院九十一年度訴字
第一九０六號，中華民國九十一年十二月十七日第一審判決（起訴案號：臺灣板橋地
方法院檢察署九十一年度偵字第一０七三九號），提起上訴，經判決後由最高法院發
回更審，本院判決如左：
    主  文
原判決撤銷。
丙○○連續轉讓第一級毒品，處有期徒刑壹年。
海洛因壹包（淨重壹點柒伍公克、純度百分之拾肆點玖陸、純質淨重零點貳陸公克）
沒收銷燬之。
    事  實
一、丙○○曾有違反公司法等多項犯罪前科，分別被判處罰金、拘役均已執行完畢，
    仍不知悔改，自民國九十一年一月起與乙○○在臺北縣三重市○○街一五八號四
    樓閣樓同居，竟基於概括之犯意，自九十一年一月起至九十一年六月十三日止，
    在同居處，連續五次無償轉讓數量不詳之第一級毒品海洛因與乙○○施用，嗣於
    九十一年六月十三日二十三時二十分許，為警在上址閣樓查獲，並扣得丙○○所
    有海洛因一包（淨重一、七五公克、包裝重○、三四公克、純度百分之十四點九
    六、純質淨重○、二六公克）。
二、案經台北縣警察局三重分局移送台灣板橋地方法院檢察署檢察官偵查起訴。
    理  由
一、訊據被告丙○○矢口否認轉讓毒品犯行，並辯稱：伊未轉讓毒品予乙○○，伊與
    乙○○是同居關係，彼此共同出錢購買毒品使用云云。
二、經查：
  (一)、被告所有經扣案之粉末，經送鑑定結果，確係第一級毒品海洛因（淨重一、七
      五公克、包裝重○、三四公克、純度百分之十四點九六、純質淨重○、二六公
      克），此有法務部調查局九十一年七月十六日調科壹字第０六０００六二九六
      號鑑定通知書在卷可稽（見偵查卷第二十八頁）。
  (二)、被告於警訊時即坦稱：我將毒品放在桌上，乙○○自己拿去吸用，且乙○○亦
      曾將毒品放在桌上，我亦會拿她的毒品來吸食，我與乙○○已同居約半年等語
      （見警卷第四頁背面、第五頁）。證人乙○○於警訊中亦供稱：與丙○○成為
      訊筆錄所載，二人係自九十一年一月起同居）。雖乙○○表示警員要伊這樣講
      ，否則要將伊移送等語，然此為證人即承辦員警甲○○所否認，且乙○○於檢
      察事務官訊問時仍供述：「有時我與丙○○合買，有時是丙○○無償給我用，
      因為我是他女友，不要錢有五、六次」（見偵查卷第十七頁）。即被告丙○○
      於檢察事務官訊問時亦陳稱：「因為我們住在一起，我放桌上，她要用就拿去
      用，我沒有向她收錢」（見偵查卷第十七頁）。彼此所述互核相符，參酌乙○
      ○確有施用第一級毒品海洛因之行為，先經移送觀察勒戒，再判處有期徒刑八
      月，此有乙○○之本院被告全國前案紀錄表及臺灣板橋地方法院九十一年訴字
      第二四六八號判決在卷可稽（附於本院卷內），亦足佐證乙○○所供，自被告
      處取得海洛因施用之真實性，其嗣否認被告無償提供海洛因，應係迴護被告之
      詞，委無足採。
  (三)、被告於原審及本院雖辯稱，是與乙○○一起出錢買海洛因一起施用；乙○○於
      原審、本院前審及本院調查時，亦均附和其說（見原審卷第三十九頁、本院上
      訴卷第六十三頁、本院審判筆錄）。惟乙○○於檢察事務官訊問時已然供稱，
      有時合買，有時是被告無償給我用（見偵查卷第十七頁）。足認被告縱有與乙
      ○○一起合買海洛因共用，亦另有無償提供海洛因予乙○○施用之事。至於乙
      ○○有無提供海洛因予被告施用，係另一問題，不能因其曾有提供海洛因予被
      告施用，即認定被告無償提供海洛因予乙○○施用之行為係屬不罰之行為。又
      證人乙○○於警訊時雖供稱，被告有販賣海洛因云云。惟經檢察官調查認無其
      他證據足認被告有販賣海洛因予乙○○之行為，而對被告被移送販賣海洛因之
      罪嫌予以不起訴處分，但不能因此否認乙○○其餘證詞之真實性。
  (四)、乙○○於警訊供稱，被告無償供給海洛因之次數為十次。但乙○○於檢察事務
      官訊問時供稱，是五、六次。本院認應以最有利於被告之五次，為被告無償提
      供海洛因予乙○○之次數。
  綜上，本件事證明確，被告所辯，應係卸責之詞不足採信。其之犯行堪以認定，應
  依法論科。
二、核被告所為，係犯毒品危害防制條例第八條第一項之轉讓第一級毒品罪。被告多
    次犯行，時間密接，觸犯構成要件相同之罪名，顯係基於概括犯意為之，為連續
    犯以一罪論。原審未為詳究，而為被告無罪諭知，容有未洽，檢察官上訴，指摘
    原判決不當，為有理由，應由本院將原判決撤銷改判。爰審酌被告素行、犯罪動
    機、手段、所生危害及其犯後態度等一切情狀，量處如主文所示之刑，以示懲儆
    。扣案毒品海洛因壹包（淨重一、七五公克、純度百分之十四點九六、純質淨重
    ○、二六公克），應依毒品危害防制條例第十八條第一項規定宣告沒收銷燬之。
    至另查扣之海洛因一包，係乙○○之物，已於乙○○違反毒品危害防制條例案宣
    告沒收（見臺灣板橋地方法院九十一年訴字第二四六八號判決），及另查扣屬被
    告所有之安非他命、注射針筒三支、殘渣袋二十四只、分裝袋三十只、攪拌機一
    台、電子磅秤一台、分裝勺三支等物，核與本案無關，故不予宣告沒收，併此敘
    明。
據上論斷，應依刑事訴訟法第三百六十九條第一項前段、第三百六十四條、第二百九
十九條第一項前段、毒品危害防制條例第八條第一項、第十八條第一項、刑法第十一
條前段、第五十六條，判決如主文。
本案經檢察官張文政到庭執行職務。
中      華      民      國    九十二    年      十      月    二十九    日
                              臺灣高等法院刑事第五庭
                                  審判長法  官  曾  德  水
                                        法  官  蘇  素  娥
                                        法  官  楊  貴  雄
右正本證明與原本無異。
如不服本判決，應於收受送達後十日內向本院提出上訴書狀，其未敘述上訴之理由者
並得於提起上訴後十日內向本院補提理由書（均須按他造當事人之人數附繕本）。
                                        書記官  林  淑  貞
中      華      民      國    九十二    年      十      月     三十     日
附錄本案論罪科刑依據之法條：
毒品危害防制條例第八條第一項：
轉讓第一級毒品者，處一年以上七年以下有期徒刑，得併科新台幣一百萬元以下罰金
。


司法院資訊處製作；財團法人民間司法改革基金會備份。
